latvian.utf8.aff
flag *b:
   T    > -T,JIS
   T    > -T,JUŠA
   T    > -T,JUŠAM
   T    > -T,JUŠU
   T    > -T,JUŠĀ
   T    > -T,JUSI
   T    > -T,JUŠAS
   T    > -T,JUŠAI
   T    > -T,JUŠI
   T    > -T,JUŠIEM
   T    > -T,JUŠUS
   T    > -T,JUŠOS
   T    > -T,JUŠĀM
   T    > -T,JUŠĀS
   T    > -T,JUŠAIS
   T    > -T,JUŠAJAM
   T    > -T,JUŠO
   T    > -T,JUŠAJĀ
   T    > -T,JUSĪ
   T    > -T,JUŠAJAI
   T    > -T,JUŠIE
   T    > -T,JUŠAJIEM
   T    > -T,JUŠAJOS
   T    > -T,JUŠAJĀM
   T    > -T,JUŠAJĀS

flag *I:
   T    > -T,TS
   T    > -T,TA
   T    > -T,TAI
   T    > -T,TAIS
   T    > -T,TAJAI
   T    > -T,TAJAM
   T    > -T,TAJIEM
   T    > -T,TAJOS
   T    > -T,TAJĀ
   T    > -T,TAJĀM
   T    > -T,TAJĀS
   T    > -T,TAM
   T    > -T,TAS
   T    > -T,TI
   T    > -T,TIE
   T    > -T,TIEM
   T    > -T,TO
   T    > -T,TOS
   T    > -T,TUS
   T    > -T,TĀ
   T    > -T,TĀM
   T    > -T,TĀS
   T    > -T,TU

flag *0:
   T    > U

flag *J:
   [^SZ]T    > -T,ŠANA
   [^SZ]T    > -T,ŠANAS
   [^SZ]T    > -T,ŠANAI
   [^SZ]T    > -T,ŠANU
   [^SZ]T    > -T,ŠANĀ
   [^SZ]T    > -T,ŠANĀS
   [^SZ]T    > -T,ŠANĀM
   [S]T    > -ST,ŠANA
   [S]T    > -ST,ŠANAS
   [S]T    > -ST,ŠANAI
   [S]T    > -ST,ŠANU
   [S]T    > -ST,ŠANĀ
   [S]T    > -ST,ŠANĀS
   [S]T    > -ST,ŠANĀM
   [Z]T    > -ZT,ŠANA
   [Z]T    > -ZT,ŠANAS
   [Z]T    > -ZT,ŠANAI
   [Z]T    > -ZT,ŠANU
   [Z]T    > -ZT,ŠANĀ
   [Z]T    > -ZT,ŠANĀS
   [Z]T    > -ZT,ŠANĀM


flag *d:
   T    > IES   # IIk refl
   [^SZ]T    > -T,ŠOS     #NĀkotne refleksĪvajiem
   [^SZ]T    > -T,SIES     #2, 3 p.
   [^SZ]T    > -T,SIMIES
   [^SZ]T    > -T,SIETIES
   [^SZ]T    > -T,SITIES
   [Z]T    > -T,ĪŠOS
   [Z]T    > -T,ĪSIES
   [Z]T    > -T,ĪSIMIES
   [Z]T    > -T,ĪSIETIES
   [Z]T    > -T,ĪSITIES
   [S]T    > -ST,TĪŠOS     #domĀjams, ka atbilst Ik st 
   [S]T    > -ST,TĪSIES     #galotŅu ĪpaŠnieku vĒlmĒm
   [S]T    > -ST,TĪSIMIES
   [S]T    > -ST,TĪSIETIES
   [S]T    > -ST,TĪSITIES     # --- beigas nĀkotnei

flag *g:
   [ĀĒĪOŪ]T    > -T,JOS    #--- pagĀtne -----
   [ĀĒĪOŪ]T    > -T,JIES
   [ĀĒĪOŪ]T    > -T,JĀS
   [ĀĒĪOŪ]T    > -T,JĀMIES
   [ĀĒĪOŪ]T    > -T,JĀTIES    #--- beigas pagĀtnei
   [ĀĒĪOŪ]T    > OS    #cieŠamĀ kĀrta
   [ĀĒĪOŪ]T    > -T,ŠOTIES    #atst.izt.v.nak.

# I konj. I grupas tagadne
flag *8:
   T    > -T,U           # I vsk
   [^GK]T    > -T,I      # II vsk
   [G]T    > -GT,DZ        # II vsk
   [K]T    > -KT,C        # II vsk
   T    > -T,           # III vsk
   T    > -T,AM           # I dsk
   T    > -T,AT           # II dsk
   [^GK]T    > -T,IET      # pav.dsk
   [G]T    > -GT,DZIET        # pav. dsk
   [K]T    > -KT,CIET        # pav.dsk
   T    > -T,OT           # II dsk

flag *O:
   [S]    > -S,A    #Ģenitivs vsk
   [S]    > -S,AM    #datĪvs vsk
   [S]    > -S,U    #akuzatĪvs un instrum.
   [S]    > -S,Ā    #lokatĪvs vsk
   [S]    > -S,    #vokatĪvs vsk
   [Š]    > -Š,A    #Ģenitivs vsk
   [Š]    > -Š,AM    #dativs vsk
   [Š]    > -Š,U    #akuzativs un instrum.
   [Š]    > -Š,Ā    #lokativs vsk

#lietvĀrdi I.deklinĀcija - galds, vĒjŠ, dsk.
flag *i:
   [S]    > -S,I    #nominatĪvs
   [S]    > -S,IEM    #datĪvs
   [S]    > -S,US    #akuzatĪvs
   [S]    > -S,OS    #lokatĪvs
   [Š]    > -Š,I    #nominativs
   [Š]    > -Š,IEM    #datĪvs
   [Š]    > -Š,US    #akuzativs
   [Š]    > -Š,OS    #lokatĪvs

flag *t:
   [^GK]S    > -S,IŅ    #vokatĪvs
   [G]S    > -GS,DZIŅ      #vokatĪvs
   [K]S    > -KS,CIŅ      #vokatĪvs
   [^GK]S    > -S,IŅŠ    #viensk. nom.
   [^GK]S    > -S,IŅA    #ĢenitĪvs, d. nom.
   [^GK]S    > -S,IŅAM    #dativs
   [^GK]S    > -S,IŅU    #akuzativs, instr, d.Ģen.,
   [^GK]S    > -S,IŅĀ    #lokativs
   [G]S    > -GS,DZIŅŠ    #viensk. nom. - zirgs-zirdziŅŠ
   [G]S    > -GS,DZIŅA    #ĢenitĪvs, d. nom.
   [G]S    > -GS,DZIŅAM    #dativs
   [G]S    > -GS,DZIŅU    #akuzativs, instr, d.Ģen.,
   [G]S    > -GS,DZIŅĀ    #lokativs
   [K]S    > -KS,CIŅŠ    #viensk. nom. spoks-spociŅŠ
   [K]S    > -KS,CIŅA    #ĢenitĪvs, d. nom.
   [K]S    > -KS,CIŅAM    #dativs
   [K]S    > -KS,CIŅU    #akuzativs, instr, d.Ģen.,
   [K]S    > -KS,CIŅĀ    #lokativs
   [Š]    > -Š,IŅŠ     #viensk. nom.
   [Š]    > -Š,IŅA     #ĢenitĪvs, d. nom.
   [Š]    > -Š,IŅAM     #dativs
   [Š]    > -Š,IŅU     #akuzativs, instr, d.Ģen.,
   [Š]    > -Š,IŅĀ     #lokativs
   [Š]    > -Š,IŅ     #vokatĪvs

#lietvĀrdi I.deklinĀcija - galds, vĒjŠ, pamaz. dsk.
flag *v:
   [^GK]S    > -S,IŅI    #dsk. nom.
   [^GK]S    > -S,IŅUS    #dsk. akuzativs,.
   [^GK]S    > -S,IŅIEM    #dativs, instr
   [^GK]S    > -S,IŅOS    #lokativs
   [G]S    > -GS,DZIŅI    #dsk. nom.
   [G]S    > -GS,DZIŅUS    #dsk. akuzativs,.
   [G]S    > -GS,DZIŅIEM    #dativs, instr
   [G]S    > -GS,DZIŅOS    #lokativs
   [K]S    > -KS,CIŅI    #dsk. nom.
   [K]S    > -KS,CIŅUS    #dsk. akuzativs,.
   [K]S    > -KS,CIŅIEM    #dativs, instr
   [K]S    > -KS,CIŅOS    #lokativs
   [Š]    > -Š,IŅI     #dsk. nom.
   [Š]    > -Š,IŅUS     #dsk. akuzativs
   [Š]    > -Š,IŅIEM     #dativs, instr
   [Š]    > -Š,IŅOS     #lokativs

flag *P:
   [^BCDLMNPVTSZ]IS    > -IS,A  #ĢenitĪvs
   [BPMV]IS    > -IS,JA
   [C]IS    > -CIS,ČA
   [D]IS    > -DIS,žA
   [S]IS    > -SIS,ŠA
   [^A][T]IS    > -TIS,ŠA
   [A][T]IS    > -IS,A      #Ģen. tĀlskatis piem.
   [Z]IS    > -ZIS,žA
   [^LSZ][N]IS    > -NIS,ŅA
   [^LSZ][L]IS    > -LIS,ĻA
   [L]NIS    > -LNIS,ĻŅA
   [S]NIS    > -SNIS,ŠŅA
   [Z]NIS    > -ZNIS,žŅA
   [L]LIS    > -LLIS,ĻĻA
   [S]LIS    > -SLIS,ŠĻA
   [Z]LIS    > -ZLIS,žĻA
   [I]S    > -S,M        #datĪvs
   [I]S    > -S,        #akuzatĪvs, instrumentĀlis
   [I]S    > -IS,Ī        #lokatĪvs
   [LNS]S    > -S,IM      #dat suns, mĒness
   [LNS]S    > -S,I      #akk, instr vsk suns
   [LNS]S    > -S,Ī      #lok

#lietvĀrdi II.deklinĀcija dsk.
flag *j:
   [BPMV]IS    > -IS,JI   #dsk nominatĪvs
   [ĢRĶ]IS    > -IS,I
   [^A][T]IS    > -TIS,ŠI
   [A][T]IS    > -IS,I     #tĀlskatis
   [C]IS    > -CIS,ČI
   [D]IS    > -DIS,žI
   [Z]IS    > -ZIS,žI
   [S]IS    > -SIS,ŠI
   [^LSZ][N]IS    > -NIS,ŅI
   [^LSZ][L]IS    > -LIS,ĻI
   [L]NIS    > -LNIS,ĻŅI
   [S]NIS    > -SNIS,ŠŅI
   [Z]NIS    > -ZNIS,žŅI
   [L]LIS    > -LLIS,ĻĻI
   [S]LIS    > -SLIS,ŠĻI
   [Z]LIS    > -ZLIS,žĻI
   [N]S    > -NS,ŅI         #suŅi
   [BPMV]IS    > -IS,JU   #dsk ĢenitĪvs
   [ĢRĶ]IS    > -IS,U
   [^A][T]IS    > -TIS,ŠU
   [A][T]IS    > -IS,U     #tĀlskatis
   [C]IS    > -CIS,ČU
   [D]IS    > -DIS,žU
   [Z]IS    > -ZIS,žU
   [S]IS    > -SIS,ŠU
   [^LSZ][N]IS    > -NIS,ŅU
   [^LSZ][L]IS    > -LIS,ĻU
   [L]NIS    > -LNIS,ĻŅU
   [S]NIS    > -SNIS,ŠŅU
   [Z]NIS    > -ZNIS,žŅU
   [L]LIS    > -LLIS,ĻĻU
   [S]LIS    > -SLIS,ŠĻU
   [Z]LIS    > -ZLIS,žĻU
   [N]S    > -NS,ŅU          #suŅu
   [BPMV]IS    > -IS,JIEM   #dsk datĪvs, instrumentĀlis
   [ĢRĶ]IS    > -S,EM
   [^A][T]IS    > -TIS,ŠIEM
   [A][T]IS    > -IS,IEM      #tĀlskatis
   [C]IS    > -CIS,ČIEM
   [D]IS    > -DIS,žIEM
   [Z]IS    > -ZIS,žIEM
   [S]IS    > -SIS,ŠIEM
   [^LSZ][N]IS    > -NIS,ŅIEM
   [^LSZ][L]IS    > -LIS,ĻIEM
   [L]NIS    > -LNIS,ĻŅIEM
   [S]NIS    > -SNIS,ŠŅIEM
   [Z]NIS    > -ZNIS,žŅIEM
   [L]LIS    > -LLIS,ĻĻIEM
   [S]LIS    > -SLIS,ŠĻIEM
   [Z]LIS    > -ZLIS,žĻIEM
   [N]S    > -NS,ŅIEM         #suŅiem
   [BPMV]IS    > -IS,JUS   #dsk akuzatĪvs
   [ĢRĶ]IS    > -IS,US
   [^A][T]IS    > -TIS,ŠUS
   [A][T]IS    > -IS,US     #tĀlskatis
   [C]IS    > -CIS,ČUS
   [D]IS    > -DIS,žUS
   [Z]IS    > -ZIS,žUS
   [S]IS    > -SIS,ŠUS
   [^LSZ][N]IS    > -NIS,ŅUS
   [^LSZ][L]IS    > -LIS,ĻUS
   [L]NIS    > -LNIS,ĻŅUS
   [S]NIS    > -SNIS,ŠŅUS
   [Z]NIS    > -ZNIS,žŅUS
   [L]LIS    > -LLIS,ĻĻUS
   [S]LIS    > -SLIS,ŠĻUS
   [Z]LIS    > -ZLIS,žĻUS
   [N]S    > -NS,ŅUS        #suŅus
   [BPMV]IS    > -IS,JOS  #dsk lokatĪvs
   [ĢRĶ]IS    > -IS,OS
   [^A][T]IS    > -TIS,ŠOS
   [A][T]IS    > -IS,OS    #tĀlskatis
   [C]IS    > -CIS,ČOS
   [D]IS    > -DIS,žOS
   [Z]IS    > -ZIS,žOS
   [S]IS    > -SIS,ŠOS
   [^LSZ][N]IS    > -NIS,ŅOS
   [^LSZ][L]IS    > -LIS,ĻOS
   [L]NIS    > -LNIS,ĻŅOS
   [S]NIS    > -SNIS,ŠŅOS
   [Z]NIS    > -ZNIS,žŅOS
   [L]LIS    > -LLIS,ĻĻOS
   [S]LIS    > -SLIS,ŠĻOS
   [Z]LIS    > -ZLIS,žĻOS
   [N]S    > -NS,ŅOS       #suŅos

flag *u:
   [I]S    > -IS,ĪTIS      #viensk. nom.
   [I]S    > -IS,ĪŠA      #v. ĢenitĪvs, d. nom.
   [I]S    > -IS,ĪTIM      #v. dativs
   [I]S    > -IS,ĪTI      #v. akuzativs, instr,
   [I]S    > -IS,ĪTĪ      #v. lokativs
   [I]S    > -IS,ĪT      #v. vokativs

flag *w:
   [I]S    > -IS,ĪŠI      #viensk. nom.
   [I]S    > -IS,ĪŠU      #d. ĢenitĪvs,
   [I]S    > -IS,ĪŠIEM      #d. dativs, d. instr.
   [I]S    > -IS,ĪŠUS      #d. akuzativs
   [I]S    > -IS,ĪŠOS      #d. lokatĪvs

flag *Q:
   [U]S    > -S,M
   [U]S    > -S,
   [S]    > -US,Ū

#lietvĀrdi III deklinĀcija dsk.
flag *k:
   [S]    > -US,I
   [S]    > -US,IEM
   [S]    > -US,OS

#lietvĀrdi IV.deklinĀcija - sala
#nouns, 4th declination, fem.
flag *R:
   A    > S
   A    > I
   A    > -A,U
   A    > -A,Ā

#lietvĀrdi IV.deklinĀcija dsk.
flag *l:
   A    > -A,ĀM
   A    > -A,ĀS

flag *r:
   [^GK]A    > -A,IŅA
   [^GK]A    > -A,IŅAS
   [^GK]A    > -A,IŅAI
   [^GK]A    > -A,IŅU
   [^GK]A    > -A,IŅĀ
   [G]A    > -GA,DZIŅA
   [G]A    > -GA,DZIŅAS
   [G]A    > -GA,DZIŅAI
   [G]A    > -GA,DZIŅU
   [G]A    > -GA,DZIŅĀ
   [^S]KA    > -KA,CIŅA
   [^S]KA    > -KA,CIŅAS
   [^S]KA    > -KA,CIŅAI
   [^S]KA    > -KA,CIŅU
   [^S]KA    > -KA,CIŅĀ
   [S]KA    > -A,IŅA
   [S]KA    > -A,IŅAS
   [S]KA    > -A,IŅAI
   [S]KA    > -A,IŅU
   [S]KA    > -A,IŅĀ


#lietvĀrdi IV.deklinĀcija dsk.
flag *x:
   [^GK]A    > -A,IŅĀM
   [^GK]A    > -A,IŅĀS
   [G]A    > -GA,DZIŅĀM
   [G]A    > -GA,DZIŅĀS
   [^S]KA    > -KA,CIŅĀM
   [^S]KA    > -KA,CIŅĀS
   [S]KA    > -A,IŅĀM
   [S]KA    > -A,IŅĀS

flag *S:
   E    > S
   [E]    > I
   [E]    > -E,I
   [E]    > -E,Ē

#Vd dsk.
flag *m:
   [^BCDLMNPSTVZ]E    > -E,U
   [BMPV]E    > -E,JU
   [C]E    > -CE,ČU
   [D]E    > -DE,žU
   [^L]LE    > -LE,ĻU
   [L]LE    > -LLE,ĻĻU
   [^SZ][N]E    > -NE,ŅU
   [S]NE    > -SNE,ŠŅU
   [Z]NE    > -ZNE,žŅU
   [S]E    > -SE,ŠU
   [^S]TE    > -TE,ŠU
   [^K]STE    > -TE,TU
   [K]STE    > -STE,ŠU
   [Z]E    > -ZE,žU
   [E]    > -E,ĒM
   [E]    > -E,ĒS

#Vd-pamaz. vsk.
flag *s:
   [E]    > -E,ĪTE
   [E]    > -E,ĪTES
   [E]    > -E,ĪTEI
   [E]    > -E,ĪTI
   [E]    > -E,ĪTĒ

#Vd pamaz. dsk.
flag *f:
   [E]    > -E,ĪŠU
   [E]    > -E,ĪTĒM
   [E]    > -E,ĪTĒS

#lietvĀrdi VI.deklinĀcija - sirds
flag *T:
   [S]    > -S,IJ
   [S]    > -S,I
   [S]    > -S,Ī

#lietvĀrdi VI.deklinĀcija dsk.
flag *n:
   [S]    > -S,IS
   [^DLNTSVZ]S    > -S,U
   [D]S    > -DS,žU
   [L]S    > -LS,ĻU
   [^S]NS    > -NS,ŅU
   [S]NS    > -SNS,ŠŅU
   [V]S    > -S,JU
   [Z]S    > -ZS,žU
   [S]    > -S,ĪM
   [S]    > -S,ĪS
   [S]S    > -S,U
   [^ĀUŪRS]TS    > -TS,ŠU
   [ĀUŪRS]TS    > -TS,TU


flag *o:
   [S]    > -S,A #
   [S]    > -S,Ā #  IVd vsk
   [S]    > -S,I #   Id dsk
   [S]    > -S,U #  IVd vsk
   [S]    > -S,AM #
   [S]    > -S,IEM # Id dsk
   [S]    > -S,OS # Id dsk
   [S]    > -S,US # Id dsk
   [S]    > -S,O
   [S]    > -S,AI # IVd vsk
   [S]    > -S,AS # IVd vsk
   [S]    > -S,ĀS # IVd dsk
   [S]    > -S,ĀM # IVd dsk
   [S]    > -S,IE
   [S]    > -S,AIS      #not.
   [S]    > -S,AJAM
   [S]    > -S,AJĀ
   [S]    > -S,AJAI
   [S]    > -S,AJIEM
   [S]    > -S,AJOS
   [S]    > -S,AJĀM
   [S]    > -S,AJĀS
   [Š]    > -Š,Ā #   Id dsk IVd vsk
   [Š]    > -Š,U #   Id dsk IVd vsk
   [Š]    > -Š,O
   [Š]    > -Š,AI # IVd dsk
   [Š]    > -Š,AS # IVd dsk
   [Š]    > -Š,ĀS # IVd dsk
   [Š]    > -Š,ĀM # IVd dsk
   [Š]    > -Š,IE
   [Š]    > -Š,AIS      #not.
   [Š]    > -Š,AJAM
   [Š]    > -Š,AJĀ
   [Š]    > -Š,AJAI
   [Š]    > -Š,AJIEM
   [Š]    > -Š,AJOS
   [Š]    > -Š,AJĀM
   [Š]    > -Š,AJĀS
